臺灣臺北地方法院民事裁定　　　　　　　94年度簡抗字第65號
抗　告　人
即　聲請人　乙○○原名黃麗華.
代　理　人　李輝沛
抗　告　人
即　相對人　甲○○
上列當事人間請求停止執行事件，抗告人對於本院民國94年8月
10日所為裁定，提起抗告，本院裁定如下：
    主  文
抗告駁回。
抗告程序費用由抗告人負擔。
    理  由
一、按強制執行程序開始後，有回復原狀之聲請，或提起再審或
    異議之訴，或對於和解為繼續審判之請求，或提起宣告調解
    無效之訴、撤銷調解之訴、或對於許可強制執行之裁定提起
    抗告時，法院因必要情形或依聲請定相當並確實之擔保，得
    為停止強制執行之裁定。強制執行法第18條第2項定有明文
    。故強制執行程序開始後，債務人因提起異議之訴而聲請裁
    定停止強制執行，除異議之訴已受敗訴裁判確定外，法院自
    得酌定相當並確實之擔保，而為停止執行之裁定。次按法院
    依強制執行法第18條第2項定擔保金額而准許停止強制執行
    之裁定者，該項擔保係僅供債權人因停止執行所受損害之賠
    償，其數額應依標的物停止執行後，債權人未能即時受償或
    利用該標的物所受之損害額，或其因另供擔保強制執行所受
    之損害額定之，非以標的物之價值或其債權額為依據；又此
    項金額之多寡應如何認為相當，原屬於法院職權裁量之範圍
    ，非當事人所可任意指摘（最高法院92年度台抗字第480號
    、89年度台抗字第394號、87年度台抗字第529號、86年度台
    抗字第442號裁定意旨參照）。
二、抗告人即聲請人乙○○（名黃麗華，民國53年7月29日生）
    抗告意旨略以：原裁定命伊供擔保新台幣（下同）510萬元
    後方得停止執行，惟伊無法一次支付全額，請准予裁定以每
    月15萬元分期提存，並聲明：原裁定廢棄。
三、另抗告人即相對人甲○○抗告意旨略以：本件乙○○對伊所
    提94年度北簡字第23670號請求確認優先承租權存在事件，
    並非公證法第13條第3項所指之有不得強制執行之事由，原
    審以聲請人就系爭房屋已提起確認優先承租權存在之訴，遽
    依公證法第13條第3項規定裁定停止執行，即有未合。又系
    爭基地建物價值6,000萬元，第三人統一生活事業股份有限
    公司（下稱統一生活事業公司）表示願以每月275,000元承
    租，以本件原審認定第一、二審辦案期限34個月計算，相對
    人將受有935萬元之損害，且依本件租約第6條約定，聲請人
    於租期屆滿未即時遷讓交還系爭房屋，相對人得按月向聲請
    人請求給付租金5倍之違約金，則相對人於前述之34個月辦
    案期限即將受有相當2,550萬元違約金之損失，是原審酌定
    擔保金為510萬元，亦屬不相當。並聲明：原裁定廢棄。
四、經查：
(一)抗告人甲○○雖以兩造間94年度北簡字第23670號請求確認
    優先承租權存在事件，並非公證法第13條第3項所指之有不
    得強制執行之事由云云。惟按債務人、繼受人或占有人，主
    張第一項之公證書有不得強制執行之事由提起訴訟時，受訴
    法院得因必要情形，命停止執行，但聲請人陳明願供擔保者
    ，法院應定相當擔保額，命停止執行，公證法第13條第3項
    定有明文。至於該訴訟之實體有無理由，或債務人主張之事
    由是否足認使公證書不得強制執行之情形，則非法院於裁定
    停止執行時應予審酌之事項。又依上開公證法規定內容，亦
    可知債務人主張有不得強制執行之事由所提起之訴訟，並未
    限制其態樣。本件黃媗妘既主張其有優先承租權，系爭公證
    書有不得強制執行之事由而對甲○○提起確認優先權存在之
    訴，揆諸上開說明，則原法院依黃媗妘之聲請定相當擔保額
    ，命停止執行，於法尚無不合，是甲○○以兩造間94年度北
    簡字第23670號請求確認優先承租權存在事件，非公證法第
    13條第3項所指之事由云云，而認原審裁定停止執行不當，
    並無可取。
(二)又抗告人甲○○復系爭基地建物價值6,000萬元，第三人統
    一生活事業公司亦表示願以每月275,000元承租系爭房屋，
    且依兩造間之租約第6條約定，黃媗妘於租期屆滿未即時遷
    讓交還系爭房屋，其得按月向黃媗妘請求給付租金5倍之違
    約金，則其於前述之34個月辦案期限即將受有相當2,550 萬
    元違約金之損失，而指摘原審核定之擔保金額過低云云。惟
    按法院因必要情形或依聲請定相當並確實之擔保，為停止強
    制執行之裁定者，該擔保金額之多寡應如何認為相當，係屬
    法院職權裁量之範圍，且該項擔保係僅供債權人因停止執行
    所受損害之賠償，其數額應依標的物停止執行後，債權人未
    能即時受償或利用該標的物所受之損害額，或其因另供擔保
    強制執行所受之損害額定之，非以標的物之價值或其債權額
    為依據，已詳如前述，是黃媗妘主張原裁定所定之擔保金應
    予分期提存、甲○○認擔保金應依爭建物價值酌定云云，均
    無可取。遑論抗告人甲○○並未舉證證明系爭建物價值若干
    ，且觀之黃媗妘所提之公告地價現值表（附本院簡易庭94年
    度北簡字第23670號卷，見本院卷第36-37頁所附影本）乃系
    爭建物坐落之基地之公告地價，並非系爭建物之價值，亦不
    足據以證明系爭房屋價值高達6,000萬元，另依甲○○所提
    其與第三人統一生活事業公司之房屋租賃契約書第1條承租
    範圍係記載為：「台北市○○○路○段125號1樓及地下室全
    部」（見本院卷第24頁），核與其出租予黃媗妘之系爭房屋
    之使用範圍僅係「台北市○○○路○段125號1樓」（見本院
    卷第13頁）亦不相同，再觀諸兩造租約第6條係約定：黃媗
    妘於租期屆滿未即時遷讓交還系爭房屋，甲○○得按月向黃
    媗妘請求給付租金5倍之違約金（見本院卷第14頁），惟甲
    ○○得否請求黃媗妘按月給付租金5倍之違約金，尚繫諸黃
    媗妘有無違約之事實及其於租期屆滿未即時遷讓交還系爭房
    屋有無正當理由，揆諸前開說明，兩造租約第6條約定之違
    約金，顯非債權人因停止本件執行所受之損害。此外，抗告
    人復未提出證據證明其因原審法院裁定停止執行所可能發生
    之損失究竟為何？是否逾越原審法院裁定命供之擔保金額？
    是甲○○以系爭基地建物價值6,000萬元，及訴外人統一生
    活事業公司願以每月275,000元承租系爭房屋與兩造間有違
    約金之約定為由，而抗辯原審所命供擔保之金額過低，求予
    廢棄改判，洵無可取。另黃媗妘以其無法一次支付全額，要
    求准以每月15萬元分期提存云云，亦屬無據，均難認為有理
    由。
五、據上論結，本件抗告為無理由，依強制執行法第30條之1、
    民事訴訟法第436條之1第3項、第495條之1、第449條第1項
    、第95條、第78條，裁定如主文。
中　　華　　民　　國　　94　　年　　9 　　月　　21　　日
                  民事第三庭  審判長法    官   黃莉雲
                                    法    官   鄭佾瑩
                                    法    官   李淑芬
以上正本係照原本作成。
本裁定不得抗告。
中　　華　　民　　國　　94　　年　　9 　　月　　21　　日
                    　　　　    　　書 記 官   李淑芬
